臺灣高等法院臺中分院刑事裁定　
111年度聲字第486號
聲  請  人  臺灣高等檢察署臺中檢察分署檢察官
受  刑  人  陳志明



上列聲請人因受刑人數罪併罰有二裁判以上，聲請定其應執行之
刑（聲請案號：111年度執聲字第142號），本院裁定如下：
    主  文
陳志明因犯如附表所示各罪所處之刑，應執行有期徒刑拾陸年陸
 月。
    理  由
一、聲請意旨略以：受刑人陳志明因妨害自由數罪，先後經判決
    確定如附表，數罪中雖有刑法第50條第1項但書所列情形，
    惟受刑人已請求檢察官聲請定應執行刑，有臺灣彰化地方檢
    察署111年1月13日定刑聲請書足稽，應依刑法第50條第2項
    、第53條、第51條第5款規定，定其應執行之刑。爰依刑事
    訴訟法第477條第1項聲請裁定等語。
二、經查：
㈠、受刑人陳志明因犯如附表所示妨害自由等數罪，經臺灣嘉義
    地方法院、臺灣彰化地方法院、臺灣高等法院臺南分院及本
    院分別判處如附表所示之刑，均經確定在案，此有如附表所
    示之判決書及臺灣高等法院被告前案紀錄表各1份附卷可憑
    ，而其中受刑人如附表編號1所示為得易科罰金、易服社會
    勞動之罪，如附表編號2至8所示為不得易科罰金、不得易服
    社會勞動之罪，依刑法第50條第1項但書之規定固不得併合
    處罰，然查受刑人於民國111年1月13日已向檢察官聲請定應
    執行刑，有臺灣彰化地方檢察署111年1月13日定刑聲請書1
    份（見本院卷第11頁）附卷可稽，是依刑法第50條第2項之
    規定，聲請人就附表所示各罪聲請定其應執行之刑，核屬正
    當。
㈡、又因定應執行刑，不僅攸關國家刑罰權之行使，於受刑人之
    權益亦有重大影響，除顯無必要或有急迫情形外，法院於裁
    定前，允宜予受刑人以言詞、書面或其他適當方式陳述意見
    之機會，俾使程序保障更加周全，是本院就檢察官聲請事項
    已以書面通知受刑人於文到5日內具狀陳述意見，該函文已
    於111年2月23日送達至受刑人所在之法務部○○○○○○○，由其
    親自簽名捺印並收受，經受刑人回覆表示意見，此有卷附該
    函（稿）、送達證書、陳述意見調查表、陳述狀在卷可參(
    見本院卷第227至242頁)。
㈢、爰審酌受刑人具狀表示「懇請鈞長如就定其應執行刑時能就
    如1.犯案動機；2.所犯之罪是否造成社會動盪不安，如殺人
    、強暴犯，不可教化之罪；3.家庭狀況；4.犯後是否有悔悟
    之心等一切來審酌。⒈就受刑人所犯動機，實因當時與友人
    發生誤解，而因受刑人學歷只有國中程度，一時無法控制自
    己情緒，而犯下大錯，沒有顧及家中尚有年長母親、父親、
    年小之兒子，而造成今日之過錯，有云人非聖賢，孰能無過
    ，然從執行中這段日子裡，誠心悔悟，每日念經懺悔，受刑
    人為家中獨子，母親已70歲有餘、患有乳癌，父親也70歲有
    餘、患有心血管疾病，兒子還小11歲而已，家中經濟不好，
    現全靠妻子一人獨撐，受刑人現也已40歲有餘，只盼今生還
    有機會能返鄉盡為人子之孝道，孝順雙親，照顧妻小，懇請
    鈞長能於受刑人之悔悟及家中一切狀況，給予受刑人有一次
    重新悔改之機會，於定其應執行刑時，依符合比例原則，給
    予受刑人一個公正、公平之量刑，好讓受刑人能有機會早日
    與雙親妻小團聚。⒉依據黃榮聖教授所著數罪併罰量刑構想
    之刑法修正後適用問題，依法規聲請更定其應執行刑，並符
    合比例原則，按數罪併罰時針對第二犯罪宣告刑在記入刑度
    約接近0.69的均數值，因此在累進遞減條數之始，其計算方
    式應為執行刑於最重宣告刑加上第二宣告刑乘以0.7，而合
    理得出整合具體之刑。⒊伏望鈞長網開三面，從輕發落，以
    勵自新。」等意見；及受刑人所犯如附表編號1、2、8所示
    之罪，前曾經本院110年度聲字第2830號裁定定應執行有期
    徒刑3年1月確定；所犯如附表編號3至7所示之罪，曾經臺灣
    嘉義地方法院109年度重訴字第1號判決宣告如附表宣告刑欄
    所示之有期徒刑，並定應執行有期徒刑15年，受刑人不服提
    起上訴，經臺灣高等法院臺南分院110年度上訴字第99號判
    決駁回受刑人罪刑部分之上訴，受刑人再提起上訴，就附表
    編號3部分，經該院以法律上不應准許，裁定駁回上訴確定
    ，就附表編號4至7部分，經最高法院110年度台上字第6069
    號判決以上訴均不合法律上之程式，予以駁回確定；暨斟酌
    其各罪犯罪行為之不法與罪責程度、對其施以矯正之必要性
    、刑罰邊際效應遞減、所生痛苦程度遞增及復歸社會之可能
    性等一切情狀，定其應執行之刑如主文所示。
三、爰依刑事訴訟法第477條第1項，刑法第50條第2項、第53條
    、第51條第5款，裁定如主文。
中　　華　　民　　國　　111 　年　　3 　　月　　8 　　日
            刑事第二庭   審判長法　官　何  志  通
                               法　官  石  馨  文
                               法　官  許  月  馨
以上正本證明與原本無異。
如不服本裁定，應於收受送達後5日內向本院提出抗告書狀（須
附繕本）。因疫情而遲誤不變期間，得向法院聲請回復原狀。 

                               書記官  李  妍  嬅   

中　　華　　民　　國　　111 　年　　3 　　月　　9 　　日
附表：受刑人陳志明定應執行刑案件一覽表     編號  1 2 3 罪名  毒品危害防制條例  偽造文書 恐嚇取財  宣告刑  有期徒刑3月  有期徒刑7月  有期徒刑9月  犯罪日期  108/08/30 105年間起至年108/01/01 104/02/05 偵查(自訴)機關 年度案號  嘉義地檢108年度毒偵字第1053號 彰化地檢108年度偵字第10362、10480號 嘉義地檢108年度偵字第7083、7084號、108年度偵緝字第408號、彰化地檢108年度偵字第10362、10480號、嘉義地檢109年度偵字第370號 最後事實審 法院 嘉義地院 彰化地院 南高分院  案號 108年度嘉簡字 第1581號 109年度訴字 第148號 110年度上訴字 第99號  判決日期 108/12/26 109/10/23 110/03/30 確定 判決 法院 嘉義地院 彰化地院 南高分院  案號 108年度嘉簡字 第1581號 109年度訴字 第148號 110年度上訴字 第99號  判決確定日 期 109/01/30 109/12/02 110/03/30 是否為得易科罰金之案件  得易科罰金 得易服社會勞動 不得易科罰金 不得易服社會勞動 不得易科罰金 不得易服社會勞動 備註  嘉義地檢109年度執字第445號 彰化地檢110年度執字第2640號 嘉義地檢110年度執字第2205號   編號1、2、8經中高分院110年度聲字第2830號裁定定應執行有期徒刑3年1月（即嘉義地檢109年度執更字第59號）   
編號  4 5 6 罪名  妨害自由  槍砲彈藥刀械管制條例 槍砲彈藥刀械管制條例 宣告刑  有期徒刑7月  有期徒刑12年  有期徒刑6年  犯罪日期  104/01/31  104年5月間至108/08/30 107年間 偵查(自訴)機關 年度案號  嘉義地檢108年度偵字第7083、7084號、108年度偵緝字第408號、彰化地檢108年度偵字第10362、10480號、嘉義地檢109年度偵字第370號 嘉義地檢108年度偵字第7083、7084號、108年度偵緝字第408號、彰化地檢108年度偵字第10362、10480號、嘉義地檢109年度偵字第370號 嘉義地檢108年度偵字第7083、7084號、108年度偵緝字第408號、彰化地檢108年度偵字第10362、10480號、嘉義地檢109年度偵字第370號 最後事實審 法院 南高分院 南高分院 南高分院  案號 110年度上訴字 第99號 110年度上訴字 第99號 110年度上訴字 第99號  判決日期 110/03/30 110/03/30 110/03/30 確定 判決 法院 最高法院 最高法院 最高法院  案號 110年度台上字 第6069號 110年度台上字 第6069號 110年度台上字 第6069號  判決確定日 期 110/12/23 110/12/23 110/12/23 是否為得易科罰金之案件  不得易科罰金 不得易服社會勞動 不得易科罰金 不得易服社會勞動 不得易科罰金 不得易服社會勞動 備註  嘉義地檢111年度執字第318號   
編號  7 8  罪名  妨害自由  妨害自由  宣告刑  有期徒刑9月  有期徒刑2年6月   犯罪日期  108/08/30  108/01/01  偵查(自訴)機關 年度案號  嘉義地檢108年度偵字第7083、7084號、108年度偵緝字第408號、彰化地檢108年度偵字第10362、10480號、嘉義地檢109年度偵字第370號 臺中地檢108年度偵字第10362、10480號  最後事實審 法院 南高分院 中高分院   案號 110年度上訴字 第99號 110年度上訴字 第197號   判決日期 110/03/30 110/04/22  確定 判決 法院 最高法院 中高分院   案號 110年度台上字 第6069號 110年度上訴字 第197號   判決確定日 期 110/12/23 110/05/27  是否為得易科罰金之案件  不得易科罰金 不得易服社會勞動 不得易科罰金 不得易服社會勞動  備註  嘉義地檢111年度執字第318號 彰化地檢110年度執字第2641號     編號1、2、8經中高分院110年度聲字第2830號裁定定應執行有期徒刑3年1月（即嘉義地檢109年度執更字第59號）